Inventaris van het archief van het Nederlandse Gezantschap, later de Ambassade in Libanon (Beiroet), 1955-1974
Nationaal Archief, Den Haag
- Staatkunde, landsverdediging, internationale organisaties, 9.
  - Internationale organisaties, 9.3.
    - Stukken betreffende de Verenigde Naties (VN)., 1961 - 1974; 174-194; 2 pakken en 19 omslagen
      - Opnemen van Jordanië in de landenprogrammering van het United Nations Development Program (UNDP) en de activiteiten van het UNDP in Jordanië. 1972 - 1974, 193-194
        - 1972-1973, 193
        - 1972-1974, 194; pak
    - Stukken betreffende de Europese Economische Gemeenschap (EEG)., 1962 - 1974; 195-199; 1 pak en 4 omslagen
      - Sluiten van handelsakkoord met Israël, 1962 - 1964, 195
      - Houding ten opzichte van Libanon, 1965 - 1974, 196
      - Verhouding met Cyprus, 1969 - 1973, 197
      - Verschaffen van voedselhulp aan Jordanië, 1970 - 1971, 198
      - Houding ten aanzien van het conflict in het Midden-Oosten, 1970 - 1974, 199; pak
    - Stukken betreffende de verzoeken van Jordanië aan Nederland om steun voor de kandidatuur voor een zetel in de Administratieve Raad van de International Trade Union (ITU)., 1965; 200; 1 omslag
    - Stukken betreffende de Conferentie voor Veiligheid en Samenwerking in Europa., 1972 - 1973; 201; 1 omslag
    - Stukken betreffende het verzoek van Cyprus aan Nederland om steun voor de kandidatuur voor een zetel in het onafhankelijke deskundigencomité, alsmede een brief van vicepresident Denktas van Cyprus aan de Raad van Europa inzake de niet-erkenning van de Cypriotische vertegenwoordiger bij de Raad van Europa door de Turks-Cypriotische gemeenschap., 1972 - 1974; 202; 1 omslag